【裁判字號】    98,抗,108
【裁判日期】    981215
【裁判案由】    聲請減刑等
【裁判全文】
臺灣高等法院花蓮分院刑事裁定           98年度抗字第108號
抗  告  人  臺灣臺東地方法院檢察署檢察官
受  刑  人  甲○○
                    現於臺灣花蓮監獄花蓮分監執行中
上列抗告人因受刑人犯附表所示之罪，聲請減刑及定其應執行刑
，不服中華民國98年11月10日臺灣臺東地方法院98年度聲減字第
19號（檢察官聲請案號：98年聲減字第19號）裁定，提起抗告，
本院裁定如下：
    主  文
原裁定主文第二項部分撤銷。
甲○○原裁定主文第一項減得之刑，與附表編號 2犯罪減得之刑
，應執行有期徒刑捌月。
    理  由
一、抗告人在原法院聲請意旨略以：受刑人甲○○因於如附表所
    示之時間各犯如附表所示之罪，經分別判處如附表所示之刑
    ，均經確定在案，其犯罪時間均在民國96年 4月24日以前，
    合於減刑條件，而其中如附表編號 2部分業經減為如附表編
    號2所示之刑，聲請僅就如附表編號1部分予以減刑，並定其
    應執行之刑等語。原法院僅就其中如附表編號 1部分准許減
    刑，而駁回定應執行之刑之聲請。
二、抗告意旨略以：中華民國九十六年罪犯減刑條例第8條第3項
    規定「依本條例應減刑之數罪，經二以上法院裁判確定者，
    得由一檢察官或應減刑之人犯合併向其中一裁判法院聲請裁
    定之」，在關於減刑同時並定執行刑之情形，依同條例第11
    條、第12條之規定，準用該條例第8條第3項之規定；是只要
    合於減刑之案件，同時有併定執行刑者，均得向對減刑有管
    轄權之法院提出聲請。而該條例為刑事訴訟法之特別法，原
    法院駁回有關併定執行刑之聲請，用法尚有誤會等語。
三、按「依本條例應減刑之數罪，經二以上法院裁判確定者，
    得由一檢察官或應減刑之人犯合併向其中一裁判法院聲請裁
    定之」、「裁判確定前犯數罪，有應減刑與不應減刑者，就
    應減刑之罪，依第二條、第四條、第六條至第八條及前條規
    定減刑後，與不應減刑之罪之宣告刑，適用刑法第五十一條
    定其應執行之刑」、「前二條關於定其應執行之刑，準用第
    八條第三項規定」，中華民國九十六年罪犯減刑條例第 8條
    第 3項、第11條、第12條分別定有明文。因之原裁定依刑事
    訴訟法第477條第1項規定否准併定執行刑之聲請，於法即有
    未合。抗告意旨指摘原裁定此部分不當，為有理由，應將原
    裁定此部分撤銷，併定應執行刑如主文第2項所示。
據上論斷，應依刑事訴訟法第413條前段，裁定如主文。
中    華    民    國    98    年    12    月    15    日
                        審判長法  官  何方興
                              法  官  王紋瑩
                              法  官  林德盛
以上正本證明與原本無異。
如不服本裁定，應於裁定送達後5日內向本院提出抗告狀。抗告
書狀，並應敘述抗告之理由。
中    華    民    國    98    年    12    月    15    日
                              書記官  陳有信


司法院資訊處製作；財團法人民間司法改革基金會備份。
